臺灣高等法院臺南分院刑事判決
　　　　　　　　　　　　　　　 94年度上訴字第361號　Ａ
上　訴　人　臺灣台南地方法院檢察署檢察官
被　　　告　甲○○
上列上訴人因被告違反毒品危害防制條例案件，不服臺灣台南地
方法院94年度訴字第52號中華民國94年3月4日第一審判決（起訴
案號：臺灣台南地方法院檢察署九十三年度毒偵字第二三三七號
，併辦案號：94年度毒偵字第636號、94年度毒偵字第693號），
提起上訴，本院判決如下：
    主  文
原判決撤銷。
甲○○連續施用第二級毒品，累犯，處有期徒刑捌月。扣案吸管
伍支、燈泡銅頭壹個及分裝夾鍊袋肆個沒收。
    事  實
一、甲○○於民國九十二年間因偽造文書案件，經台灣台南地方
    法院判處有期徒刑三月，於九十三年五月二十四日確定，嗣
    於九十三年八月二十三日繳納易科罰金執行完畢。其前因施
    用第二級毒品安非他命（以下稱安非他命）案件，經台灣台
    南地方法院以九十二年度毒聲字第一三七二號裁定送觀察、
    勒戒後，認無繼續施用毒品之傾向，由臺灣臺南地方法院檢
    察署檢察官於九十二年九月十八日，以九十二年度毒偵字第
    八二四號為不起訴處分確定，並於同日釋放。詎甲○○仍未
    戒除毒癮，竟基於施用安非他命之概括犯意，自上開觀察、
    勒戒執行完畢釋放後五年內之九十三年九月十五日起至九十
    四年二月四日止，在其臺南縣新化鎮知義里新和庄一八七號
    住處，以將安非他命置放於燈泡銅頭內，再予以通電加熱使
    之冒煙之方式，連續施用安非他命，約每週一次。嗣為警於
    ：(一)九十三年十一月二十三日十五時許，持台灣台南地方法
    院核發之搜索票前往甲○○住處搜索，當場查獲甲○○所有
    供施用安非他命之吸管五支、燈泡銅頭一個及已無安非他命
    殘留之分裝夾鍊袋四個等物。(二)於九十四年一月七日下午十
    一時四十分許，甲○○駕車途經台南縣永康市○○路七一巷
    口時，因行車不穩，為警攔檢，中其同意，由警採擷尿液送
    驗結果，呈安非他命陽性反應。(三)於九十四年二月六日下午
    三時五十七分許，經警通知其接受定期採驗尿液，送驗結果
    ，呈安非他命陽性反應。
二、案經臺南縣警察局新化分局報告臺灣臺南地方法院檢察署檢
    察官偵查起訴及臺灣臺南地方法院檢察署檢察官移送併辦。
    理  由
一、前揭犯罪事實，業據被告甲○○自白承認，方法院卷第三一
    頁），而臺南縣警察局新化分局警員對被告實施採尿，經送
    臺南縣衛生局以免疫分析法、薄層層析法檢驗後，確呈甲基
    安非他命陽性反應，有該局出具之尿液檢驗成績書及尿液檢
    體編號名冊各一紙附卷可稽（見偵查卷第十五、十六頁），
    復有蒐證照片一張在卷可佐（見警卷第七—十一頁），另有
    扣案之吸管五支、燈泡銅頭一個及分裝夾鍊袋四個等物可證
    （見警卷第六—十頁），併案部分亦有長榮大學確認報告二
    紙可憑，足認被告自白與事實相符，應堪採信。被告犯行應
    堪認定。
二、論罪科刑：
　(一)按觀察、勒戒執行完畢釋放後，五年內再犯毒品危害防制條
  　例第十條之罪者，檢察官應依法追訴，同條例第二十三條第
    二項定有明文。查被告因施用毒品案件，經裁定送觀察、勒
    戒後，認無繼續施用毒品之傾向，於九十二年九月十八日釋
    放，並於同日為不起訴處分確定，有臺灣高等法院被告全國
    前案紀錄表一份在卷可稽（見原審卷第四、六頁），此次於
    五年內再犯施用毒品罪，即應依刑事訴訟程序依法追訴、審
    理。
  (二)按安非他命係毒品危害防制條例第二條第二項第二款所明定
    之第二級毒品。核被告所為，係違反同條例第十條第二項之
    施用第二級毒品罪。被告持有安非他命後進而施用，其持有
    之低度行為，為施用之高度行為所吸收，不另論罪。又被告
    多次施用安非他命犯行，時間緊接，構成要件相同，且係基
    於概括犯意反覆為之，為連續犯，應依刑法第五十六條之規
    定論以一罪，並加重其刑。另被告前因犯偽造文書罪，經法
    院判處有期徒刑三月確定，於九十三年八月二十三日繳納易
    科罰金執行完畢，有臺灣高等法院被告全國前案紀錄表一份
    在卷可憑（見原審卷第五頁），其受有期徒刑之執行完畢，
    五年以內再犯本件有期徒刑以上之罪，為累犯，依刑法第四
    十七條之規定遞加重其刑。
三、原審予以論罪科刑，固非無見，惟查；被告另犯如事實欄(二)
    、(三)之罪，原判決未及審酌，檢察官執此上訴，為有理由，
    應由本院將原判決撤銷改判，爰審酌被告一再施用毒品，陷
    溺甚深，惟被告事後坦承犯行，態度尚稱良好等一切情狀，
    量處如主文所示之刑，以資懲儆。扣案之吸管五支、燈泡
 　 銅頭一個及已無安非他命殘留之分裝夾鍊袋四個等物，均
    為被告所有供施用安非他命所用之物，業據其陳述在卷（見
    原審卷第三二頁），應依刑法第三十八條第一項第二款之規
    定予以沒收。
據上論結，應依刑事訴訟法第369條第一項前段、第364條、第29
9條第一項前段、毒品危害防制條例第10條第2項，刑法第11條前
段、第56條、第47條、第38條第1項第2款，判決如主文。
本案經檢察官吳萃芳到庭執行職務。
中　　華　　民　　國　　94　　年　　8 　　月　　10　　日
                  刑事第三庭    審判長法　官　陳義仲
                                      法　官　宋明蒼
                                      法　官　楊子莊
以上正本證明與原本無異。
不得上訴。
　　　　　　　　　　　　　　　　　　　書記官　王全龍
中　　華　　民　　國　　94　　年　　8 　　月　　12　　日
附錄法條：
毒品危害防制條例第10條
施用第一級毒品者，處 6 月以上 5 年以下有期徒刑。
施用第二級毒品者，處 3 年以下有期徒刑。
